【裁判字號】    95,易,207
【裁判日期】    950630
【裁判案由】    竊盜
【裁判全文】
臺灣板橋地方法院刑事判決               95年度易字第207號
公  訴  人  臺灣板橋地方法院檢察署檢察官
被      告  乙○○
上列被告因竊盜案件，經檢察官提起公訴（九十五年度偵字第三
十二號），本院判決如下：
    主  文
乙○○共同竊盜，累犯，處有期徒刑月，如易科罰金，以佰
元折算壹日。
    事  實
一、乙○○前於民國九十一年一月間因贓物案件，經本院以九十
    年度易字第三二七七號判決判處有期徒刑三月確定，於九十
    一年六月二十七日執行完畢，猶不知悔改，復與友人丙○○
    （綽號「阿玉（郁）」，六十三年一月三十一日生，未據檢
    察官處理）共同基於意圖為自己不法所有之犯意聯絡，於九
    十四年十二月十三日上午十一時三十分許，由丙○○騎乘車
    號ＯＢＤ－三八五號重型機車搭載乙○○，至甲○○所經營
    位於臺北縣板橋市○○街三十五號之商店內，趁甲○○不注
    意之際，推由乙○○進入店內徒手竊取電纜線二捆，得手後
    隨即將電纜線置於由丙○○所騎乘在店外把風接應之重型機
    車腳踏板上，並搭乘機車一同逃逸，惟在竊取後離去時遭甲○○發覺，因而騎乘機車尾隨追趕，嗣於當日上午十一時四
    十分許甲○○會同據報趕至之警員，在臺北縣板橋市○○路
    三百四十八號前追及逮捕乙○○，丙○○則趁隙逃逸，始查
    知上情。
二、案經臺北縣政府警察局海山分局移送臺灣板橋地方法院檢察
    署檢察官偵查起訴。
    理  由
一、訊據被告乙○○對於在上揭時、地，搭乘由丙○○所騎乘之
    重型機車，行經被害人甲○○所開設之商店前停車，於二人
    離去時，遭被害人騎乘機車尾隨，並於該日上午十一時四十
    分許為被害人會同警方，在臺北縣板橋市○○路三百四十八
    號前追及並逮捕等事實均不否認，惟矢口否認有竊盜犯行，
    辯稱：案發當天係由丙○○以上揭重型機車載伊到處閒逛，
    不久在案發地點附近停下，丙○○叫伊等一下，伊並不知丙○○為何停車，之後丙○○從店內抱著兩捆電線出來，並將
    電線放置在機車的腳踏墊上，隨即載伊離開，但被害人追來
    將機車推倒，當時伊跌倒在地上，遭被害人逮捕，但伊並未
    竊取被害人之電線云云。經查：被告上揭竊盜犯行，業據被
    害人於本院審理時結證稱：「當時我門口玻璃門我有關起來
    ，我狗關在裡面，我人去上廁所，然後我聽到狗叫聲後來我
    出來查看，就看到一男一女，當時男的騎乘機車，女的偷東
    西，當時女的那個就是一手拿一捆電纜，當時她是拿了二捆
    ，當時男的把風，女的出門之後男的騎乘機車將女的接走，
    後來我人騎乘機車追出去，追到中正路，然後我把他們攔下
    來，我把他們機車推倒，後來男的跑掉，女的被我追到。」
    等語，並於本院九十五年六月二十日審理期日時，當庭指認
    被告並結證稱：「我確定是被告偷我店裡的東西。」等語，
    被害人與被告素不相識，並無仇隙，應無誣指之理由，況被
    害人於發覺被告竊取其店內之電纜線後，即尾隨追出，並親
    手逮獲被告，亦無誤認之虞，所證各詞足堪採信，復有卷附
    贓證物認領保管單一紙及失竊電纜線照片一幀足資佐證。證
    人即共犯丙○○雖於本院審理時結證稱：「是我拿的。我是
    請被告載我去朋友那邊，經過被害人位於新生街三十五號的
    商店，我看到店內的電纜線，我就拿了。我用二手抱，抱了
    二捆電纜線。」、「他（按指被告）在旁邊等我，我跟他說
    我一下就過來。他應該是在機車上等我。」等語，共犯丙○○之證詞就何人出手竊取被害人之電纜線及在機車上把風等
    節與被害人在本院之證詞均不相合，應係事後配合被告辯詞
    ，且欲獨自承擔全部犯行，圖脫免被告罪責之詞，被告於警
    詢中自承：「今十三日我剛好到公園遇到『阿玉（郁）』是
    開口向我借，並向我說要帶我去賺錢．．。」等語，且被告
    在竊盜時在場，竊盜得手財物後與共犯丙○○共乘機車逃離
    現場，經被害人尾隨追及逮捕，被告辯稱完全不知竊盜犯行
    ，又無犯意聯絡，顯悖情理，所辯應係臨訟圖免罪責之詞，
    委無足取。本件事證已甚明確，犯行堪以認定，應依法論科
    。
二、核被告所為，係犯刑法第三百二十條第一項竊盜罪。被告就
    上揭犯行，與丙○○有犯意聯絡及行為分擔，為共同正犯。
    被告曾於九十一年一月間因贓物案件，經本院以九十年度易
    字第三二七七號判決判處有期徒刑三月確定，於九十一年六
    月二十七日執行完畢，此有臺灣高等法院被告前案紀錄表在
    卷可按，其於五年內再犯本件有期徒刑以上之罪，為累犯，
    應依刑法第四十七條規定加重其刑。爰審酌被告有上述前科
    ，素行不良，仍不思以正途取得財物，所為已造成他人財產
    損害，竊得之電纜線價值非鉅，犯罪後仍設詞狡飾犯行，並
    無悔改之意及其犯罪動機、目的、手段等一切情狀，量處如
    主文所示之刑，並諭知易科罰金之折算標準。
據上論斷，依刑事訴訟法第二百九十九條第一項前段，刑法二十
八條、第三百二十條第一項、第四十七條、第四十一條第一項前
段，罰金罰鍰提高標準條例第一條前段、第二條，判決如主文。
本案經檢察官朱立豪到庭執行職務。
中    華    民    國    95    年    6     月    30    日
             臺灣板橋地方法院刑事第十七庭
                        審判長法  官 張江澤
                              法  官 絲鈺雲
                              法  官 王綽光
以上正本證明與原本無異
如不服本判決應於送達後10日內向本院提出上訴狀
                              書記官 許清秋
中    華    民    國   95    年     7     月    3     日
附錄本案論罪科刑法條全文：
中華民國刑法第320條
(普通竊盜罪、竊佔罪)
意圖為自己或第三人不法之所有，而竊取他人之動產者，為竊盜
罪，處5年以下有期徒刑、拘役或500元以下罰金。
意圖為自己或第三人不法之利益，而竊佔他人之不動產者，依前
項之規定處斷。
前二項之未遂犯罰之。


司法院資訊處製作；財團法人民間司法改革基金會備份。
